ACORDAO-COMPLETO-2419827

ACÓRDÃO DE RELAÇÃO

ACÓRDÃO DE RELAÇÃO 8061/2020 ATA 25/2020 - PRIMEIRA CÂMARA

Acórdão 8061/2020-TCU-Primeira Câmara
Vistos, relacionados e discutidos estes autos de recurso de reconsideração, interposto por Cláudia Perdigão de Souza (peças 69-70) contra Acórdão 10088/2018-TCU-Primeira Câmara - (Peça 26) , por meio do qual, esta Corte, julgou irregulares as contas da responsável e lhe aplicou débito solidário e multa. O referido acórdão foi retificado pelo Acórdão 1061/2019-TCU-Primeira Câmara, em virtude de inexatidão material (peça 33) ;
Considerando que a responsável foi notificada do Acórdão 10088/2018-TCU-Primeira Câmara em 18/3/2019 (peça 42) ;	
	Considerando que a responsável protocolou recurso de reconsideração contra o Acórdão 10088/2018-TCU-Primeira Câmara em 4/4/2019 (R001 - peça 48) ;
Considerando que "a data de início do prazo é contada a partir do primeiro dia em que houver expediente no Tribunal", nos termos do art. 19, §3º, da Resolução/TCU 170/2004, o termo a quo para análise da tempestividade foi o dia 19/03/2019, concluindo-se, portanto, pela intempestividade deste recurso, pois o termo final para sua interposição foi o dia 02/04/2019;
                  	Considerando que o art. 32, parágrafo único, da Lei 8.443/92 e o art. 285, § 2°, do Regimento Interno do TCU não autoriza o conhecimento de recurso de reconsideração intempestivo, salvo em razão da superveniência de fatos novos e dentro do prazo de 180 dias, contado na forma regimental, caso em que não terá efeito suspensivo; 
	Considerando que a análise perfunctória do recurso de reconsideração pela Secretaria de Recursos (Serur) demonstrou que os elementos apresentados pela recorrente não suprem a exigência regimental para que seja relevada a intempestividade;
	Considerando, por fim, a anuência do Ministério Público junto ao Tribunal à proposta da Secretaria de Recursos, no sentido de não conhecer do recurso de reconsideração; 
	Os Ministros do Tribunal de Contas da União, reunidos em Sessão de Primeira Câmara, ACORDAM, por unanimidade, com fundamento nos termos do art. 33 da Lei 8.443/92, c/c os arts. 143, inciso IV, alínea "b", § 3º, 285, caput e §2º, do Regimento Interno do TCU, em não conhecer do recurso de reconsideração e dar ciência desta deliberação e da instrução, peça 49, à recorrente.
1. Processo TC-Processo 005.732/2017-4 (TOMADA DE CONTAS ESPECIAL) 
	1.1. Responsáveis: Associação Beneficente Centro de Cultura, Esporte e Assistencia Social-ABCC (42.776.708/0001-89) ; Associação das Mulheres de Negócios e Profissionais de Ananindeua (03.639.106/0001-28) ; Cláudia Perdigão de Souza (XXX.947.296-XX) 
	1.2. Recorrente: Cláudia Perdigão de Souza (XXX.947.296-XX) 
	1.3. Órgão/Entidade: Órgãos e Entidades Estaduais (vinculador) 
	1.4. Relator: Ministro Walton Alencar Rodrigues
	1.5. Representante do Ministério Público: Procurador Marinus Eduardo De Vries Marsico
	1.6. Relator da deliberação recorrida: Ministro Vital do Rêgo
	1.7. Unidades Técnicas: Secretaria de Recursos (SERUR) ; Secretaria de Controle Externo de Tomada de Contas Especial (SecexTCE) .
	1.8. Representação legal: Audaliano Sergio Couto Santos (28.391/OAB-MG) e outros, representando Cláudia Perdigão de Souza. 
	1.9. Determinações/Recomendações/Orientações: não há.

Primeira Câmara

Associação Beneficente Centro de Cultura, Esporte e Assistencia Social-ABCC (42.776.708/0001-89); Associação das Mulheres de Negócios e Profissionais de Ananindeua (03.639.106/0001-28); Cláudia Perdigão de Souza (XXX.947.296-XX)

WALTON ALENCAR RODRIGUES

Ministro Vital do Rêgo

TOMADA DE CONTAS ESPECIAL (TCE)

Secretaria de Recursos (SERUR); Secretaria de Controle Externo de Tomada de Contas Especial (SecexTCE).